# 关于 BOT 和租赁的问题

提问人：oyyc2018 时间：2022-05-13 10:38:58
陈老师看了你发的《BOT金融资产模式会计处理举例》有了一些收获，同时又增加了几点困惑。特在此向您请教。问题以红色字体加在原文当中了。
技术咨询-收入成本确认
业务背景： A公司为信息科技公司，主要为客户提供智慧城市项目服务。现有一监控系统安装及提供后续服务的项目，A公司与其客户（A公司通过其客户服务的最终客户）最终签订了技术服务合同，以技术服务费的形式确认合同收入，而其业务实质为自带大量硬件采购的技术服务，且硬件采购收入与技术服务收入无法分拆，合同约定内容如下：
1 、 服务内容为按照预定的技术标准（技术标准包括提供高清治安监控系统、高清治安卡口系统、视频共享平台、一套全新的适合大规模视频监控系统的存储系统、一套液晶大屏幕拼接系统、UPS不间断电源系统、 210 调运营商光纤线路等等硬件系统及相关服务）提供 220 个定点的技术服务。
2 、 费用标准及支付
视频监控 单价（元/点/月） 服务期限 总价（合计）
220 点位 1018.50 36个月 8,066,520.00
3 、 甲方每年向乙方结算一次技术服务费，每年在收到最终用户支付的相关款项后支付乙方服务费，金额分别为2,522,520.00元、2,772,000.00元、2,772,000.00元。
问题如下：
1 、A公司采购这些设备、系统，应该是属于固定资产还是存货？我感觉是存货。企业认为是固定资产
2 、这些设备在服务期间，税局认为属于有形动产租赁服务，应按9%确认增值税，如果按BOT业务的金融资产模式确认收入，是否二者不匹配？
3 、服务期满，相关设备会归还给A公司，但是基本也没啥残值和余值了。如果按BOT金融资产模式的话，相关设备归还的话，如何入账呢？。因为如果第一问按存货入账的话，每年要结转相关成本的，就差不多也没了。如果是固定资产还要按 3 年折旧？。。那么如果最后收回的话，这块怎么处理？。。
4 、这里我看了下，在服务期内的处理，基本上融资租赁和分期收款销售商品的处理差不多，区别感觉就是，融资租赁最后可能存在一个担保余值、未担保余值，以及融资租赁最后可能还涉及设备退回的融资租赁资产的问题，分期收款好像不涉及这些（即BOT金融资产模式）。。

回答人：chenyiwei
1 、既然是BOT（PPP）模式，则不可能是固定资产。购入时作为存货，交付安装时计入合同履约成本，并视情况在建设过程中或竣工时确认收入、结转成本。
2 、会计和税务是两个独立体系，分别依据税法和会计准则。不应依据税务处理对会计处理进行质疑。
3 、如果期末收回设备的，则在估计未来现金流量时，应将收回设备的届时预计可变现金额（可能为零）纳入最后一期的现金流量中，收回时按照可变现净值转入存货处理。
4 、融资租赁也可能不涉及这些内容，如果租赁期满时出租人不收回设备，就没有这些问题。此时与分期收款就更加接近了。